臺灣新北地方法院板橋簡易庭小額民事判決
111年度板小字第608號
原      告  磊豐國際資產管理股份有限公司

法定代理人  張司政  


訴訟代理人  陳文福  
被      告  黃進財  


上列當事人間請求給付信用卡帳款事件，本院於民國111年4月22
日言詞辯論終結，判決如下：
    主      文
被告應給付原告新臺幣25,779元，及自民國94年12月6日起至民
國104年8月31日止，按週年利率19.929%計算之利息，另自民國
104年9月1日起至清償日止，按週年利率15%計算之利息。
訴訟費用新臺幣1,000元由被告負擔。
本判決得假執行。
    理由要領
原告主張被告前向原債權人法商佳信銀行股份有限公司(下稱佳
信銀行)申請家樂福得益卡使用，依約被告得持該卡於特約商店
以簽帳方式消費，如未依清償，依年利率19.929%按日計算利息
，被告逾期未繳而積欠消費款新臺幣(下同)52,077元、利息5,80
8元、手續費2,400元、年費250元，經扣除被告已繳款金額34,75
6元，被告迄今尚餘25,779元及其遲延利息未清償，嗣經佳信銀
行將上開債權讓與原告等情，業據提出信用卡申請書、債權讓與
證明書暨登報公告、帳務金額明細表為證，被告雖辯稱其僅持卡
消費9,000餘元，然參以被告前於110年11月15日向本院對台新國
際商業銀行申請債務清理檢附之債權人清冊所列佳信銀行債權金
額25,779元，核與本件原告主張之金額相符，此有原告提出之消
費者債務清理法院前置調解聲請狀在卷可稽，可見被告前已承認
積欠佳信銀行系爭債務金額，被告於本件翻異前詞，空言執前詞
以辯，然未舉證以實其說，委不可採。準此，原告依消費借貸及
債權讓與之法律關係，請求被告給付如主文第1項所示，洵屬有
據。
中    華    民    國   111    年    5     月    20    日
                  臺灣新北地方法院板橋簡易庭
                            法  官  施函妤
以上為正本係照原本作成。
如不服本判決，應於送達後20日內，向本院提出上訴狀並表明上
訴理由，如於本判決宣示後送達前提起上訴者，應於判決送達後
20日內補提上訴理由書（須附繕本）。
中    華    民    國   111    年    5     月    23    日
                            書記官  吳昌穆
附錄：
一、民事訴訟法第436條之24第2項：
    對於小額程序之第一審裁判上訴或抗告，非以其違背法令為
    理由，不得為之。
二、民事訴訟法第436條之25：
    上訴狀內應記載上訴理由，表明下列各款事項：
    (一)原判決所違背之法令及其具體內容。
    (二)依訴訟資料可認為原判決有違背法令之具體事實。
三、民事訴訟法第471條第1項：（依同法第436 條之32第2 項
    規定於小額事件之上訴程序準用之）
    上訴狀內未表明上訴理由者，上訴人應於提起上訴後二十日
    內，提出理由書於原第二審法院；未提出者，毋庸命其補正
    ，由原第二審法院以裁定駁回之。